# 并购上下游公司，是先做抵消分录，还是先对资产做公允调整？

提问人：wufaxian 时间：2019-09-15 11:58:38
比如 A 公司是 B 公司的下游企业。A 公司是 B 公司的供应商之一。所以A 的收入对应B 公司的存货。A 公司作为购买方并购 B 公司，使B 公司成为 A 公司的子公司。
—————是否需要对并购日前双方的交易进行抵消？如果需要抵消，需要追朔多久前的交易？
—————如果需要追朔调整过去的“内部交易”，也需要对 B公司的包括存货在内的资产负债进行公允计量。那么顺序上是先抵消内部交易？还是先对资产负债进行公允计量呢？

回答人：chenyiwei
这两者是平行的，无所谓先后。实务中一般是先对资产、负债按购买日公允价值为基础调整。